

## PROFIL & CONTACT

Nom : Dhaker SALAH

**Date de naissance : 15/06/1996** 

Lieu: Monastir, Tunisie
Téléphone: +21655635707

Email: dhakersalah15@gmail.comGithub: github.com/DhakerSalahLinkedIn: linkedin.com/in/dhakersalah

## **LOGICIELS**

Office, Adobe Photoshop, VScode, StarUml, Xampp, Postman, Putty, WinSCP, Git, Gitlab, Github, Twilio, Trello, Slack.

# COMPÉTENCES

#### FRONT END

- HTML
- CSS
- Bootstrap
- JavaScript
- Angular
- React JS

#### BACK END

- Django (Python)
- Flask (Python)
- Laravel (PHP)

# **BASES DE DONNÉES**

- MySQL (SQL)
- PostgreSQL (SQL)
- MongoDB (No SQL)

#### MODÉLISATION

UML

# **Dhaker SALAH**

# Ingénieur informatique / Développeur web

# À PROPOS DE MOI

Mener à bien la carrière de ses rêves n'a rien d'impossible quand on sait par où commencer... .

En tant que développeur web certifié scrum participé et développé un large éventail de projets, je suis un ingénieur informatique spécialisé en génie logiciel. Ma formation est la preuve de mon autonomie et de mon adaptabilité, et mes expériences professionnelles m'ont permis de développer mon sens critique. Du côté personnelle, je suis une personne plutôt communicative, sociable, à l'écoute et fiable. J'ai une position de vie active et je suis animé par une forte curiosité d'apprendre, travailleur, rigoureux, disponible et je possède un bon sens d'orientation.

# **FORMATION**

Diplôme National d'ingénierie informatique en génie logiciel *Ecole polytechnique privé de Monastir*, Monastir | 2019 - 2022

Licence fondamentale en informatique de gestion *Institut Supérieur de gestion de Sousse*, Sousse | 2016 - 2019

### **EXPERIENCES PROFESSIONNELLES**

### **Emplois**

Développeur web (Python, JavaScript)

SBG TECHELECTRO, Tunis | (Juil 2023 – Aujourd'hui)

- Analyse les besoins.
- Conception et implémenter des modèles et des services pour un ancien projet.
- Convertir une base de données non relationnelle (NoSQL) en base de données relationnelle (SQL) en migrant les données et changeant les fonctions selon la nouvelle architecture.
- Travailler avec Google Cloud Storage (GCS).
- Déployer les projets et les bases de données sur Azure et DigitalOcean.
- Versioning de logiciel (Git).
- Tester les endpoints après la migration et consommer les APIs.
- Développer des nouvelles fonctions en code selon le besoin.
- Travailler avec Nginx et Gunicorn.
- Travailler avec SSL Certificate et HTTPS Redirect (Du HTTP à HTTPS).

Développeur backend (Python Django)

<u>Carnelian Digital Innovation</u>, Tunis | (Oct 2022 – Mai 2023)

- Analyse les besoins.
- Préconiser et mettre en œuvre des solutions techniques en fonction des délais, du budget et des moyens humains.
- Tester dans un environnement de recette et valide avec l'ensemble de l'équipe les fonctionnalités mises en place.

# **MAÎTRISER**

- ✓ Soucieux aux détailles
- √ Capacité d'anticipation
- ✓ Esprit d'équipe
- ✓ Travail à distance
- ✓ Excellente capacité d'analyse
- ✓ Sens de l'organisation

# CENTRES D'INTÉRÊT

- Chess.
- Natation.
- Football.
- Photographie.
- Camping.

# **LANGUES**

Arabe : Langue maternelle

o Français: Bon niveau

o Anglais: Moyen



- Travailler avec Celery, Redis et Elasticsearch.
- Sécurité, gestion des accès.
- Administration de bases de données (PostgreSQL).
- Versioning de logiciel (Git).
- Evolution dans un environnement agile (scrum).

### Stages

#### **CLEVERTECH FRANCE**, Tunis | (07 Fév 2022 – 08 Juil 2022)

- Développement d'une application web & mobile de gestion de restauration (DJANGO – REACT JS – REACT NATIVE – AGILE SCRUM – AZURE).
- Générer des QR codes automatiques.
- Intégrer l'outil Twilio et l'outil SendGrid dans l'application.

#### **GROUPE FLORUS, Tunis** | (01 Août 2021 – 31 Août 2021)

 Développement d'une application web de gestion de utilisateurs (ANGULAR – SPRING BOOT – AGILE SCRUM).

#### CARTHAGE SOLUTION, Tunis | (10 Août 2020 – 10 Sept 2020)

- Développement d'une application web de gestion de société (HTML, CSS, JAVASCRIPT, PHP, MYSQL).
- Créer un projet client avec WordPress.

#### **DEV-GX, Tunis** | (11 Fév 2019 – 10 Mai 2019)

 Conception et développement d'une application web de gestion de ressources humaines (ANGULAR – LARAVEL).

#### **SANCELLA, Tunis** | (01 Juil 2018 – 31 Juil 2018)

Développement d'une application web de congé en PHP.

#### **Certifications**

#### Coursera - Meta

(Meta Backend Developer)

https://coursera.org/verify/professional-cert/BB6YY4TNTBRC

### SCRUM study

(Scrum Fundamentals Certified)

https://www.scrumstudy.com/certification/verify?type=SFC&number=891020

#### LinkedIn Learning

(Become a Software Developer)

https://www.linkedin.com/learning/certificates/0feaea34dd19fff06127deb790b471769a 0d68b5e13e137116237ff5fc853f6f

#### ➢ IBM

(IBM Academic Certificate exam for Big Data Engineer)

#### Microsoft

(HTML MTA - CSS MTA - JavaScript MTA – Database administration MTA – Software development MTA)

#### OpenClassrooms

(Administrez vos bases de données avec MySQL)

(Concevez votre site web avec PHP et MySQL)

(Apprenez à créer votre site web avec HTML5 et CSS3)

(Apprenez à coder avec JavaScript)

#### Udacity

(Full Stack Development Track)

#### > Saylor Academy

(CS305: Web Development)

#### Freelance

- ✓ Plateforme de gestion des énergies solaires (PHP).
- ✓ Site web pour la location des voitures (PHP).
- ✓ Site web de shopping (PHP).